臺灣士林地方法院小額民事判決
                                    111年度士小字第131號
原      告  書香大第管理委員會

法定代理人  高鴻進  
訴訟代理人  蔡義德  
被      告  周梅茵  
上列當事人間給付管理費事件，本院於民國111年1月19日言詞辯
論終結，本院判決如下：
    主  文
被告應給付原告新臺幣玖仟捌佰元。
訴訟費用新臺幣壹仟元由被告負擔。
本判決得假執行。
    事實及理由要領
一、按訴狀送達後，原告不得將原訴變更或追加他訴；但請求之
    基礎事實同一、擴張或減縮應受判決事項之聲明者，不在此
    限，民事訴訟法第255條第1項但書第2款、第3款定有明文。
    又依同法第436條之23準用第436條第2項之規定，前揭規定
    於小額訴訟程序亦適用之。查原告起訴時訴之聲明為：「被
    告應給付原告新臺幣（下同）13200元。」，嗣於訴訟程序
    進行中，原告更正請求之管理費計9800元，並變更訴之聲明
    為：「被告應給付原告9800元。」，核其上開變更請求部分
    ，應屬減縮應受判決事項之聲明，揆諸前揭之規定，應予准
    許。
二、原告起訴主張：原告為書香大第社區（下稱系爭社區）之區
    分所有權人推選管理委員而組織成立之管理組織，並依法申
    請備查在案，而被告為系爭社區門牌號碼新北市○○區○○街00
    號5樓房屋（下稱系爭房屋）之所有權人，依公寓大廈管理
    條例第18條及住戶規約規定，負有依規約及區分所有權人會
    議決議繳納公共基金及管理費之義務，而依系爭社區之住戶
    管理規約第10條第2項，管理費以權狀坪數加計各戶應分擔
    之公設按其共有之應有部分比例分擔計算，每坪以40元收取
    ，並有汽車清潔費每車位月收200元，而系爭房屋每月應繳
    管理費計為1400元(計算式：30坪x40元+200元=1400元)，詎
    被告未依規定繳納，迄今尚積欠民國110年6月至12月共7期
    之管理費計為9800元（計算式：每月1400元×7＝9800元），
    經原告多次催繳仍未繳納，並以存證信函催繳亦未獲置理，
    爰依公寓大廈管理條例第21條之規定及前開社區規約之法律
    關係提起本件訴訟，並聲明被告應給付原告9800元。
三、被告則以：其的確積欠前開110年6月至12月之管理費，惟因
    工作所得要繳學費而無法清償等語資為抗辯，並聲明請求駁
    回原告之訴。
四、經查：原告主張之事實，業據其提出與其所述相符之社區管
    理費欠繳統計表、新北市淡水區公所函文、社區申請報備檢
    查表、建物登記第二類謄本、系爭社區第21屆管理委員會籌
    備紀錄、110年收費紀錄、系爭社區住戶規約、郵局存證信
    函、郵件收件回執等影本為證，並有本院依職權調取之土地
    建物查詢資料在卷可稽，且被告於本院言詞辯論期日時亦自
    承其確實積欠上開管理費，則此部分之事實，應堪信為真正
    。是原告依上開法律關係，求為判決如主文第1項所示，為
    有理由，應予准許。
五、本件事證已臻明確，兩造其餘攻擊防禦方法及舉證，經核與
    判決結果不生影響，無逐一論列之必要，併予敘明。
六、本件係就民事訴訟法第436條之8第1項適用小額程序所為被
    告敗訴之判決，依同法第436條之20規定，應依職權宣告假
    執行，並依同法第78條之規定職權確定訴訟費用額為1000元
    （第一審裁判費），應由被告負擔。
中　　華　　民　　國　　111 　年　　2 　　月　　 9　　日
                  士林簡易庭  法  官  黃雅君
　　　　　　　　　
以上正本係照原本作成。
如不服本判決，應於送達後20日內，向本院提出上訴狀並應記載
上訴理由，表明關於原判決所違背之法令及其具體內容與依訴訟
資料可認為原判決有違背法令之具體事實，如於本判決宣示後送
達前提起上訴者，應於判決送達後20日內補提上訴理由書（須附
繕本）。
中　　華　　民　　國　　111 　年　　2 　　月　　9 　　日
                              書記官  吳俊明